Inventaris van het archief van de familie Kraijenhoff, (1730) 1746-1984
Nationaal Archief, Den Haag
- Stukken van Cornelis Rudolphus Theodorus Krayenhoff (1758-1840), I
  - Gouverneur van Amsterdam, commanderende het Eerste territoriale militaire arrondissement (1813-1814), F
    - Ingekomen en minuten van uitgaande brieven en rapporten betreffende het beleg en de ontruiming van de vesting Naarden, 30 november 1813 - 17 juli 1814; 63-66; 4 omslagen
      - 30 november - 31 december 1813, 63
      - januari - februari 1814, 64
      - maart - 15 april 1814, 65
      - 16 april - 17 juli 1814, 66
    - Ingekomen brieven bij de kolonel Verveer, aide de camp van Krayenhoff, januari - mei 1814; 67; 1 omslag
    - Brieven gericht aan de generaal Guitard, commandant van de Franse bezetting van de vesting Naarden, houdende capitulatie-voorwaarden, december 1813 - april 1814; 68; 5 stukken
      Na afwijzing door Guitard zijn deze stukken door de onderhandelaar mee teruggenomen
    - Sterktestaten van het garnizoen te Muiden, december 1813 - mei 1814; 69; 1 omslag
    - Sterktestaten van het garnizoen te Weesp en het kantonnement te Ankeveen, januari - april 1814; 70; 1 omslag
    - Rapport van G.A. Kuytenbrouwer, commandant van het korps Rijdende artillerie, betreffende de sterkte en samenstelling van het korps, 1814; 71; 1 stuk
    - Ingekomen brieven van de commissaris-generaal van Oorlog, betreffende de vestiging van een artillerie- en genieschool en organisatie van het korps ingenieurs, 1814; 72; 1 omslag
    - Staten van dienst van P.S.A. le Fèvre de Montigny, kapitein-ingenieur, en G. Witteveen Deketh, luitenant-ingenieur, 1814; 73; 2 stukken
  - Varia, G
    - Journaal van het beleg van Namen van 11 - 30 september 1746, van C.J. Krayenhoff, vader van C.R.Th. Krayenhoff, 74; 1 katern
    - Portret en handtekening van C.R.Th. Krayenhoff, 1799 en 1809; 75; 2 stukken
    - Overzicht van het beleg van Danzig door het Franse leger in april en mei 1807, van de général de brigade Kirgener, 76; 1 katern
    - Inventarissen van de papieren van C.R.Th. en J. Krayenhoff, 1841, 1860; 77; 2 stukken
- Zending 1981, II
  - Algemeen, 1
    - "Geslachtsboek der familie Krayenhoff", over de jaren 1574 - 1796, 78
      Het vervolg op dit deel berust nog bij ir. baron A. Krayenhoff in Amersfoort en wordt tot op de huidige generatie bijgewerkt
  - Cornelis Johannes Krayenhoff (1722-1782), 2
    - Briefwisseling met C. Dumoulin, directeur-generaal der Fortificatiën inzake zijn werkzaamheden op het gebied van vestingen, met rapporten, onder meer betrekking hebbend op de stad Nijmegen, 1777-1778; 79
    - "Dagverhaal mijner rijze naar Spanjë. houdende verslag van zijn belevenissen bij een onderzoek naar de mogelijkheid tot de aanleg van een kanaal van Tudela naar Saragossa, 1777; 80
    - "Proefkundige beschouwingen van den aard, hoedanigheid en sterkte van het timmerhout....", gedrukt, 1762; 81
    - "Proefkundige beschouwingen van den aard, hoedanigheid en sterkte van het timmerhout....", uitgebreide tweede druk, 1775; 82
  - Cornelis Rudolphus Theodorus Krayenhoff (1758-1840), 3
    - Autobiografisch materiaal, a
      - Manuscript van na zijn dood uit te geven levensbijzonderheden, Z.j.; 83
      - Korte autobiografische notities, 1810, 1815; 84
      - Akten, betrekking hebbend op zijn militaire loopbaan, getafeld, 1780-1814; 85
      - Stukken betreffende door hem ontvangen ridderorden en eerbewijzen, 1807-1815; 86
    - Archivalia, b
      - Album amicorum, 1777; 87
      - Album amirocum, 1780; 88
      - Betalingsboekje, houdende opgave van genoten tractement, 1840; 89
      - Seinboekje, vastgesteld door de minister van Oorlog bij gelegenheid van de invasie van de Engelsen op Walcheren, 7 november 1809; 90
      - Instructies voor de geografische ingenieurs, opgesteld door het Depot-Generaal van Oorlog, 4 maart 1808; 91
      - Stamboek van de Inspecteur-Generaal van de Fortificaties en zijn onderhorige officieren, 22 maart 1814; 92
      - "Dagverhaal van de inspectie van de nieuwe vesting in het Zuidelijke Frontier", geschreven, April - mei 1823; 93
      - Ingekomen "kort verslag van hetgeen plaats gehad heeft tijdens het verblijf van (koning Willem I) in Maastricht", door luitenant-kolonel ingenieur Van der Wijck, 30 mei 1823; 94
      - "Zamenstelling en gebruik van eenen Zons-Middagwijzer ....", geschreven, 1 juli 1836; 95
      - Afschrift van een akte, houdende zijn opneming in de adelstand, met ingekomen gedicht op zijn overlijden, 1840 en z.j.; 96
      - Afschrift van een brief aan De Lange van Wijngaarden over een verlof, 13 mei 1797; 97
      - Franse assignaten van 25 franc, Z.j. (na 1794); 98
      - Ingekomen brief van G.J. Pijman, secretaris van staat voor de zaken van Oorlog aan Krayenhoff, exh. 17 december 1805, nr 8a la.H, 99
      - Algemene Konst- en Letterbode, houdende bespreking van zijn instructie aan de geografische ingenieurs, 1809; 100
      - Ingekomen officieuze brieven van koning Lodewijk Napoleon, 1806-1809; 101
      - Ingekomen uitnodigingen van het Keizerlijke hof, 1811, 1812; 102
      - Correspondentie met het Institut Impérial de France voor de opleiding van ingenieurs, 1811-1813; 103
      - Ingekomen brieven van zijn zonen vanuit Rusland, 1813-1814; 104
      - Stukken betreffende zijn verheffing in de adelstand, 1815; 105
      - Ingekomen bedankbrief van de Russische gezant, 1818; 106
      - Ingekomen brief van de Franse legatie ter begeleiding van een aan Krayenhoff aangeboden kaart, 1818; 107
      - Ingekomen brief van de Pruisische generaal Müffling over driehoekige schansen, met concept-antwoord, 1818; 108
      - Ingekomen gecalligrafeerd adres van het Korps Ingenieurs houdende de aanbieding van een portret van Menno van Coehoorn, 1818; 109
      - "Het strategisch spel of militaire uitspanning", brochure, 1820; 110
      - Ingekomen brief van F.F. Eckhardt over tekeningen van staande en hellende schepradmolens, 1822; 111
      - Ingekomen brief van prins Frederik der Nederlanden, 1823; 112
      - Ingekomen brief van koning Willem I, houdende dankbetuiging voor zijn verhandeling over de rivieren Waal en Maas, 1823; 113
      - Groninger Courant van 19 october 1824 houdende melding van een bezoek van koning Willem I aan Nijmegen en de doop van het nieuwe fort Krayenhoff, 114
      - Afschrift van een brief over de aanleg van een grafkelder in het fort Batavia in Nijmegen, 1825; 115
      - Ingekomen brief van de Engelse kolonel J.J. Jones houdende aankondiging van een mondeling verslag van zijn inspectie van de Vlaamse forten, 1826; 116
      - Briefwisseling met het departement van Oorlog over het gebruik van een boussole, 1826; 117
      - Briefwisseling met het departement van Oorlog over de reisdeclaraties van ingenieur Biben, 1826; 118
      - Ingekomen brief van A. Chassé naar aanleiding van "Bijdragen tot de Vaderlandsche Geschiedenis van de belangrijke jaren 1809 en 1810", 1831; 119
      - Briefwisseling met Bernard van Saxen-Weimar over diens publikaties, 1833; 120
      - Particuliere correspondentie met familieleden, ca. 1800-1840; 121
      - Afbeelding van het fregat "De Amstel", waarmee Krayenhoff een reis naar West-Indië heeft gemaakt, Z.j.; 122
      - Officieuze correspondentie van Krayenhoff, minister van Oorlog, 1809-1810; 123
      - Stukken betreffende zijn proces voor het Hoog Militair Gerechtshof inzake het beheer van het fort van Ath, 1826-1833; 124
    - Publicaties, c
      - "De l'Application de l'Ectricité à la Psyique et à la Médicine par A. Paets van Troostwijck et C.R.T. Krayenhoff". Amsterdam., 1788; 125
      - "Proeve van een ontwerp tot sluiting van de rivier den Neder Rhijn en Leck en het storten derzelver water op den IJssel", 1821; 126
      - Uittreksel uit het verbaal van de Inspecteur-Generaal der Fortificatiën. Gedrukt, 1840; 127
      - "De Luitenant-Generaal baron Krayenhoff voor het Hoog Militair Gerechtshof beschreven en vrijgesproken". Nijmegen., 1830; 128
      - "Bijdragen tot de Vaderlandsche Geschiedenis van de belangrijke jaren 1809 en 1810". Nijmegen., 1831; 129
      - "Geschiedkundige beschrijving van den oorlog in 1799". Nijmegen., 1832; 130
      - Duplicaat exemplaar van nummer 130, 131
      - Kaarten, behorende als bijlage bij nummer 130, 132
      - "Verzameling van hydrographische en topographische waarnemingen". Den Haag., 1835; 133
      - "Eigen levensschets", uitgegeven door H.W.T. Tydeman. Leiden., 1841; 134
      - "Levensbijzonderheden van den Luitenant-Generaal baron C.R.T. Krayenhoff", uitgegeven door H.W.T. Tydeman, 1854; 135
    - Ingekomen en verzamelde boeken, d
      - "Réponse au mémoire sur la fortification perpendiculaire... à l'Académie Royale des Sciences à Paris", door verschillende Franse ingenieurs, 1807; 136
      - Brochure met schaakproblemen, Z.j. (ca. 1800).; 137
      - Reglementen van het college Zeemanshoop en het Weldadig Zeemansfonds, 1822; 138
      - Reglement van de Koninklijke Academie van Beeldende Kunsten enz. te Amsterdam, 1822; 139
      - "Nieuw uitgevonden recepten voor kabinet- en schrijnwerkers...., schilders....". Amsterdam., 1832; 140
      - "Reise...des Herzogs Bernhard zu Saxen Weimar-Eisenach durch Nord-Amerika in den Jahren 1825 und 1826...". Weimar., 1828; 141
      - F. Callet, tables portatives de logarithmes, 1808; 142
      - Naamregister van officieren, 1730; 143
    - Documentatie inzake Krayenhoff, e
      - Drukproeven van een biogafie van Krayenhoff, Z.j.; 144
      - Gegraveerde en gelithografeerde portretten van C.R.T. Krayenhoff, met krante-artikelen en aantekeningen van nabestaanden houdende vermelding van enkele incidenten, waarbij hij betrokken was, 19e-20e eeuw.; 145
      - Krante- en tijdschriftartikelen over de overbrenging van zijn stoffelijk overschot van het fort Krayenhoff in Nijmegen naar de begraafplaats Rustoord, Juli 1914; 146
  - Johan Krayenhoff (1790-1867), 4
    - Particuliere correspondentie, 1818-1867; 147
    - Akten en bewijsstukken inzake zijn militaire loopbaan en de daar ontvangen eretekenen, met correspondentie, 1806-1867; 148
    - Ingekomen brieven van kapitein Van Voorst tot Voorst over de vuurtoren in Durgerdam en indijkingswerkzaamheden, 1846; 149
    - Ingekomen condoleancebrieven bij gelegenheid van zijn overlijden, 1867; 150
    - Afschrift van een brief van de Maastrichtse industrieel J. Regout aan het ministerie van Oorlog, 19 juli 1865; 151
    - Dagboekfragment, 1855; 152
    - Prospectus van een door Krayenhoff uitgeschreven prijsvraag inzake vestingbouw, 1821; 153
  - Theodorus Johan Krayenhoff (1830-1903), 5
    - Particuliere stukken, 1859-1888; 154
    - Gedichten, vermoedelijk ingekomen bij Krayenhoff ter publicatie in een school- of universiteitsperiodiek, Z.j.; 155
    - Stukken betreffende door hem ontvangen ridderorden, 1868-1904; 156
    - Ingekomen felicitatiebrieven bij gelegenheid van zijn verjaardag, 1903; 157
    - "Nederland in gevaar", artikelenserie naar aanleiding van een artikel van K. Eland over de Waterlinie. Nieuws van den Dag, 29 april tot 3 mei 1889; 158
    - Stukken betreffende de deelneming van zijn echtgenote Marina Justina Dorothea Henriëtta Kolff, zangeres en lerares ener naaicursus, aan het openbare leven in Den Helder, 1862-1867; 159
    - Correspondentie naar aanleiding van zijn overlijden, Juni 1903; 160
    - Briefwisseling, 1848-1903; 161
    - Briefwisseling met D. Menno over een lening, 1865; 162
    - Stukken betreffende zijn zoon Cornelis Rudolphus Theodorus Krayenhoff, 1865-1887; 163
    - Briefwisseling met zijn neef Johan Elias Anne Rom Krayenhoff, 1901; 164
  - Diversen, 6
    - Stukken betreffende het beheer van de nalatenschap van Elisabeth Pounsett in Engeland en de goederen van de door haar bedachte korporaal Farrow van het Nederlands-Indische leger, 1852-1863; 165
    - Genealogische en biografische aantekeningen van Amelia Maria Ruhle, echtgenote van Johan Krayenhoff, 19e eeuw. (1860 en z.j.); 166
    - Adelsdiploma van C.R.T. Krayenhoff, 1815; 167
    - Band, houdende een polemiek tussen Krayenhoff en Cornelis Redelijkheid over de sterkte van het metselwerk van stenen vestingwallen, en een uiteenzetting van Redelijkheid over nieuw uitgevonden artilleriestellingen, 1775; 168; 1 band
    - "Vertoog nopens de aloude metselwerken vergeleken tegen de hedendaagschen....", antwoord van Krayenhoff op de bezwaren van Cornelis Redelijkheid in lijst nr. 168, 1776; 169; 1 deel
    - "Varia", band, houdende verschillende handelingen over natuurkundige ontdekkingen inzake electriciteit door Krayenhoff, A. Paets van Troostwijk en Willem van Barneveld en een beschrijving van de luchtpomp van Cuthbertson, 1780-1836; 170; 1 band
- Aanvulling 1989, III
  - Cornelis Johannes Kraijenhoff (1722-1782), 1
    - "Verzameling acten, rakende de Spaanse Kanaalkwestië, 1770-1778; 171-173
      - Pakket 3,4,6,7,9, 171
      - Pakketten 11-54, 172
      - Akten betreffende zijn dienstverband, 173
  - Cornelis Rudolhus Theodorus Kraijenhoff (1758-1840), 2
    - Getuigschrift van lidmaatschap van de Waalse gemeente van Amsterdam, 13 december 1787; 227
    - Koninklijk Besluit van 27 september 1815, nr. 2, houdende zijn verheffing in de adelstand. Afschrift, 228
    - Ingekomen gecalligrafeerd lofdicht in het latijn door S. van den Ende, 1825; 229
    - Familiewapen, getekend door C.R.T. Kraijenhoff, (1758-1840). Z.j.; 230
    - Stukken betreffende zijn overlijden en de plaatsing van een gedenksteen op zijn graf in het fort Kraijenhoff, 1840; 231
    - Stukken betreffende het onderhoud van het graf van C.R.T. Kraijenhoff in het fort en de overbrenging van zijn stoffelijke resten naar de begraafplaats Rust-oord, 1898-1914; 232
    - Stukken betreffende de doop van de Kraijenhoffkazerne in Nijmegen, 1935; 233
  - Theodorus Johan Kraijenhoff (1830-1903), 3
    - Stukken betreffende zijn dienstverband als ambtenaar bij de Rijksbelastingen, met inventarissen van archieven die onder zijn beheer zijn geweest, 1847-1897; 174
    - Door hemzelf bewaarde stukken betreffende zijn werkzaamheden als controleur bij de Rijksbelastingen in Oude Pekela, 1855-1856; 175
    - Stukken betreffende nevenactiviteiten, 176-178
      - Akte, houdende zijn ontslag als rustbewaarder in Amsterdam 1849, 176
        Het corps rustbewaarders was ingesteld om onlusten tegen te gaan, die naar aanleiding van de februarirevolutie van 1848 zouden kunnen ontstaan.
      - Stukken betreffende zijn lidmaatschap van de Plaatselijke Commissie voor het Nationaal Gedenkteeken voor November 1813 in Den Helder 1863, 177
      - Stukken betreffende zijn verkiezing tot lid van de commissie ter beoordeling van het wetsontwerp van de grenswijziging van de gemeenten Groningen en Haren 1882, 178
    - Stukken betreffende zijn benoeming tot ridder in de orde van de Nederlandse Leeuw, mei 1889; 235
    - Testamenten van Kraijenhoff en zijn echtgenote Maria Justina Dorothea Henrietta Kolff, met stukken betreffende haar overlijden en briefwisseling met zijn zwager J.A. Kolff over familieaangelegenheden en over een lening uit het erfdeel van zijn echtgenote ten behoeve van een suikerfabriek Pesantren in Kediri (Nederlandsch-Indie"), 1858-1873; 236
  - Henriëtte Adriana Kraijenhoff (1861-1942), 4
    - Tandem fit surculus arbor, houdende verzen en aantekeningen in de vorm van een notulenboek, Z.j. (ca. 1876).; 179
  - Cornelis Rudolphus Theodorus Kraijenhoff (1865-1948), 5
    Zie ook nr. 205.
    - Stukken betreffende zijn dienstverband bij de Nederlandse Spoorwegen, met enkele reissouvenirs, 1895-1929; 180
    - Stukken betreffende reizen voor de Nederlandse Spoorwegen, 1905-1937; 181
    - Stukken betreffende koninklijke onderscheidingen en onderscheidingen van bijzondere verdiensten, 1918-1939; 182
    - Stukken betreffende nevenactiviteiten: het genootschap voor reclame, de A.N.W.B. en commissariaat van de Nederlandse padvinderij, 1905-1939; 183
    - Album, aangeboden aan Kraijenhoff als chef van de afdeling publiciteit van de Nederlandse Spoorwegen, 1928; 184
    - Agenda, houdende fotografische illustraties uit GrootBrittannie", met aantekeningen van zijn dagelijkse bezigheden, 1928; 185
    - Brochures en folders, ontvangen als lid van het algemeen bestuur van de eerste jaarbeurs in Utrecht, met geïllustreerde kranteartikelen, 1916-1917; 186
    - Stukken betreffende het onderhoud van het graf van zijn tante Engelbertine Georgine Kraijenhoff in Utrecht, 1908; 237
    - Album, houdende persberichten de Algemene Nederlandse Vereeniging voor Vreemdelingenverkeer, 1914-1939; 187
    - Stukken betreffende zijn zeventigste verjaardag, 1935; 188
    - Stukken betreffende zijn overlijden, 1948; 189
  - Albertus Kraijenhoff (1896-1988), 6
    - Foto-album, verstrekt door het Delftsch Studenten Corps met groepsfoto's uit zijn studententijd en als reünist, 1913-1918; 190
      Hierin ook groepsfoto's, genomen tijdens de jaarbeurs van 1917.
    - Aantekeningen en kranteknipsels betreffende de Bataviaasche Verkeersmaatschappij, 1928-1950; 191
    - Plakboek houdende tijdschriftartikelen en documenten over de Bataviaasche Verkeersmaatschappij en Kraijenhoffs werkzaamheden bij de luchtmacht, met prentbrief-kaarten uit Nederlandsch-Indie" en afdrukken van foto's van oude vliegtuigen, 1930-1980; 192
    - Albums, houdende foto's van de aanleg van trambanen en werkplaatsen in Batavia en Meester Cornelis, 1928-1931 en z.j..; 193-196
      - 1928-1930, 193
      - Augustus-december 1931, 194
      - Z.j. (vermoedelijk 1932), 195
      - Z.j. (vermoedelijk 1932 of later), 196
    - Atlas, houdende een routebeschrijving van de Rotterdamsche Lloyd, 1925; 197
    - Album, houdende foto's van het interieur van zijn huis in Weltevreden, Z.j. (ca. 1930).; 198
    - Indische landschapsfoto's, vervaardigd door het fotografisch atelier Kurkdjian, Z.j.; 199
      De rechten van deze opnamen hebben niet bij de familie Kraijenhoff berust.
    - Album, samengesteld bij gelegenheid van het 35e congres van de internationale luchtvaartfederatie F.A.I. in Zagreb: prentbriefkaarten, eigen vakantieopnamen, candid-opnamen van Erich Salomon, 1935; 200
    - Instructie voor revisors van de Bataviaasche Verkeersmaatschappij, Z.j.; 201
    - Brevetten, paspoorten en souvenirs als luchtmachtpiloot, 1932-1939; 202
    - Persfoto's van bijeenkomsten van het Comite' Europe'en des Associations de Fonderie en van de International Labour Organization, 1947-1958; 203
    - Stukken betreffende berekeningen voor de aanleg van een vliegveld op Vlieland, 1935; 204
    - Prentbriefkaarten in een album ter herinnering aan de Nederlandse rondvlucht, 24-25 augustus 1934; 205
      Deze rondvlucht werd mede georganiseerd door de A.N.V.V. Vermoedelijk is dit stuk afkomstig van C.R.T. Kraijenhoff.
    - Albums met foto's, genomen tijdens bijeenkomsten van de Comite' Europe'en des Associations de Fonderie, 1954-1959; 206
    - Foto-album naar aanleiding van de vergadering van het Comite' Europe'en des Associations de Fonderie in Düsseldorf, 1955; 207
    - Foto-album van de Koninklijke Nederlandse Hoogovens en Staalfabrieken in IJmuiden, uitgereikt aan officiële bezoekers, 1949; 208
    - Foto-album, samengesteld en aangeboden door de Gieterij Noord-Nederland in Hoogezand, 1976; 209
    - Stukken betreffende Kraijenhoff als directeur van de ijzergieterij Vulcanus in Vaassen, zijn vertegenwoordiging in Nederlandse en internationale organisaties op het gebied van ijzergieterij en andere nevenactiviteiten, 1950-1976; 210
    - Kranteartikelen over Kraijenhoff als lid van vliegclubs en over luchtvaartgeschiedenis, met briefwisseling met luchtvaarthistorici, 1935-1984; 211
    - Herdenkingsnummer van Pen gun, weekblad van de Nederlandse strijdkrachten en Basis, officieel orgaan van de stichting Geestelijke Weerbaarheid bij gelegenheid van de 70e verjaardag van Prins Bernhard, 1981; 212
    - Briefwisseling van Kraijenhoff met historische onderzoekers, musea en archieven naar aanleiding van zijn familiearchief en over onderzoek naar werkzaamheden van zijn voorouders, met krantenartikelen over C.R.T. Kraijenhoff (1758-1840), 1914-1984; 213
  - Fotoverzameling, 7
    Deze albums zijn samengesteld door Albertus Kraijenhoff (1896-1988) uit foto's, gemaakt door hemzelf en zijn vader C.R.T. Kraijenhoff.
    - Album van C.R.T. Kraijenhoff en zijn gezin tijdens een reis naar Zwitserland en daarna, 1913-1917; 214
    - Album houdende opnamen van Albertus Kraijenhoff en zijn gezin in Nederlandsch-Indie" en enkele kennissen, van autobussen in Nederlandsch-Indie" en van boten, 1928-1930, met achterin foto's van het gezin van de familie Holle, 1913-1918, 1913-1930; 215
    - Verzameling groepsfoto's, genomen tijdens verschillende niet nader geïdentificeerde evenementen in Nederland en Nederlandsch-Indië, 1929 en z.j.; 216
    - Fotoalbum met familieopnamen, opnamen van auto's en vliegtuigen, 1905, 1910-1914; 217
    - Albumbladen met opnamen van activiteiten van de Algemene Vereniging voor Vreemdelingenverkeer en van hooggeplaatste functionarissen in Nederlandsch-Indië, 1929-1942; 218
    - Fotoalbum met afbeeldingen van stoomschepen van lijndiensten, (in het bijzonder de Stoomvaartmaatschappij Zeeland) stoomlocomotieven, vliegtuigen en familieopnamen, 1911-1922; 219
    - Foto-album met afbeeldingen van vliegtuigen en van de luchthaven Soesterberg en van luchthavens in Nederlandsch-Indië, Z.j. (ca. 1930-1940).; 220
    - Foto-album met afbeeldingen van stoomlocomotieven en ander spoorwegmaterieel in Nederland, Nederlandsch-Indie" en Europese landen, spoorwegongevallen; automobielen en vliegtuigen; 1920-1926 en ouder; 1923-1926; z.j. (ca. 1935-1950); 221
    - Fotoalbum met documenten inzake de invoering van dieselelectrische vijfwagentreinstellen bij de Nederlandse Spoorwegen, manifestaties van de A.N.V.V. en andere nevenactiviteiten van C.R.T. Kraijenhoff; het Utrechtsch Studenten Corps; 1940; 1911-1940; z.j; 222
  - Familie Holle, 8
    - De aap en de schildpad, een Soendaneesche fabel voor de Hollandsche jeugd, naverteld door K.F. Holle, 1885; 223
    - Akte van huwelijkse voorwaarden tussen C.R.T. Kraijenhoff en Louise Anna Holle, met personalia van Louise Anna Holle en haar familieleden, 1894-1938; 224
    - Foto-album van en /betreffende Louise Anna Kraijenhoff-Holle, samengesteld door C.R.T. Kraijenhoff na haar overlijden houdende opnamen uit ca. 1885-1931, 225
  - Overige familiestukken en nagekomen bescheiden en ver zamelde stukken, 9
    - Kranteartikelen, houdende berichten over leden van de familie Kraijenhoff, genealogieën, fotokopieën en familieberichten, 1836-1981; 226
    - J.C. Fundter, Geschiedenis van het 4de regiment dragonders, houdende vermelding van ritmeerster J.C. baron Kraijenhoff, 1853; 234
    - Huwelijksakte tussen Driesje Croesius en Arenout Cronenbergh, opgemaakt door Jacobus Crajenhoff, predikant in 's-Gravenhage, 9 oktober 1741; 238